【裁判字號】    99,交上易,40
【裁判日期】    990603
【裁判案由】    過失致死等
【裁判全文】
臺灣高等法院高雄分院刑事判決        99年度交上易字第40號
上  訴  人  臺灣屏東地方法院檢察署檢察官
被      告  乙○○
選任辯護人  黃正男律師
上列上訴人因被告過失致死等案件，不服臺灣屏東地方法院98年
度交訴字第119 號中華民國98年1 月29日第一審判決（起訴案號
：臺灣屏東地方法院檢察署98年度偵字第3622號），提起上訴，
本院判決如下：
    主  文
上訴駁回。
    理  由
一、公訴意旨略以：被告乙○○於民國98年2 月12日晚上7 時許
    ，與郭志雄至屏東縣內埔鄉參加喜宴飲用啤酒後，復於同日
    晚上9 時許，至屏東縣內埔鄉一心複合式KTV ，於飲用數量
    不詳之啤酒後，已達不能安全駕駛動力交通工具之程度，經
    劉珆甫（原名劉建斌）駕駛汽車將其與郭志雄載至屏東縣九
    如鄉○○村路70巷46號劉珆甫住處休息，仍於翌日凌晨0 時
    50分許，利用劉珆甫前往洗手間之機會，騎乘劉珆甫停放在
    住處前之車牌號碼L25-572 號重型機車，搭載郭志雄上路。
    於行經屏東縣鹽埔鄉○○路之際，本應注意車前狀況，且依
    當時情狀，並無不能注意情事，竟仍疏未注意車前狀況，失
    控擦撞該處大寮山幹62L2號電線桿，後座乘客郭志雄因而飛
    離座位，致頭胸腹挫傷，血胸，肺塌陷及心包膜囊、心臟血
    管、肝脾損傷，於98年2 月13日上午凌晨1 時許，不治死亡
    。嗣經警委託屏東基督教醫院於98年2 月13日凌晨1 時30分
    許，抽取被告血液檢驗，經測得其血液中酒精濃度為197.2m
     g/dl ，換算為呼氣酒精濃度約為每公升0.986 毫克，因認
    被告涉有刑法第185 條之3 之不能安全駕駛動力交通工具、
    同法第276 條第1 項之過失致死等罪嫌。
二、按犯罪事實應依證據認定之，無證據不得推定其犯罪事實，
    又不能證明被告犯罪或其行為不罰者，應諭知無罪之判決；
    刑事訴訟法第154 條第2 項及第301 條第1 項分別定有明文
    。又刑事訴訟法上所謂認定犯罪事實之證據，係指足以認定
    被告確有犯罪行為之積極證據而言，該項證據自須適合於被
    告犯罪事實之認定，始得採為斷罪資料。認定犯罪事實應依
    證據，為刑事訴訟法所明定，故被告否認犯罪事實所持之辯
    解，縱屬不能成立，仍非有積極證據足以證明其犯罪行為，
    不能遽為有罪之認定。認定犯罪事實所憑之證據，雖不以直
    接證據為限，間接證據亦包括在內；然而無論直接或間接證
    據，其為訴訟上之證明，須於通常一般之人均不致有所懷疑
    ，而得確信其為真實之程度者，始得據為有罪之認定，倘其
    證明尚未達到此一程度，而有合理之懷疑存在時，事實審法
    院復已就其心證上理由予以闡述，敘明其如何無從為有罪之
    確信，因而為無罪之判決，尚不得任意指為違法。刑事訴訟
    法第161 條第1 項規定：檢察官就被告犯罪事實，應負舉證
    責任，並指出證明之方法。因此，檢察官對於起訴之犯罪事
    實，應負提出證據及說服之實質舉證責任。倘其所提出之證
    據，不足為被告有罪之積極證明，或其指出證明之方法，無
    從說服法院以形成被告有罪之心證，基於無罪推定之原則，
    自應為被告無罪判決之諭知（最高法院29年上字第3105號、
    30年上字第1831號、76年台上字第4986號及92年台上字第12
    8 號判例參照）。
三、按被告以外之人於審判外之陳述，雖不符刑事訴訟法第159
    條之1 至第159 條之4 之規定，而經當事人於審判程序同意
    作為證據，法院審酌該言詞陳述或書面陳述作成時之情況，
    認為適當者，亦得為證據。當事人、代理人或辯護人於法院
    調查時知有第159 條第1 項不得為證據之情形，而未於言詞
    辯論終結前聲明異議者，視為有前項之同意，同法第159 條
    之5 第1 項、第2 項定有明文。立法意旨在於傳聞證據未經
    當事人之反對詰問予以核實，原則上先予排除，惟若當事人
    已放棄反對詰問權，於審判程序中表明同意該等傳聞證據可
    作為證據，基於尊重當事人對傳聞證據之處分權，及證據資
    料愈豐富，愈有助於真實發見之理念，且強化言詞辯論主義
    ，使訴訟程序得以順暢進行，上開傳聞證據亦均具有證據能
    力。查本案據以認定被告犯罪事實存否之被告以外之人之言
    詞或書面陳述，被告及檢察官於本院審理時，或均同意作為
    證據，或於本院言詞辯論終結前，均未聲明異議，而本院審
    酌該言詞陳述及書面陳述作成之情況，未見有何不適當之情
    形，故依前開規定，均得為證據。
四、公訴人認被告乙○○涉有不能安全駕駛動力交通工具及過失
    致死等罪嫌，無非係以相驗筆錄、相驗屍體證明書、檢驗報
    告書、解剖報告書、法務部法醫研究所鑑定報告書、內政部
    警政署刑事警察局鑑驗書、道路交通事故當事人酒精測定紀
    錄表、道路交通事故現場圖、道路交通事故調查報告表（一
    ）、（二）及現場照片等資料，為其論據。
五、訊據被告否認涉有不能安全駕駛動力交通工具、過失致死等
    犯行，辯稱：係經友人騎乘機車搭載至一心複合式KTV 慶生
    ，抵達KTV 後，因之前飲酒而意識不清，不知為何由劉珆甫
    以汽車搭載至劉珆甫住處休息，亦不知如何離開劉珆甫住處
    等語。經查：
  (一)被告於民國98年2 月12日晚上7 時許，與郭志雄至屏東縣內
    埔鄉參加喜宴飲用啤酒後，復於同日晚上9 時許，至屏東縣
    內埔鄉一心複合式KTV ，於飲用數量不詳之啤酒後，已達不
    能安全駕駛動力交通工具之程度，經劉珆甫（原名劉建斌）
    駕駛汽車將其與郭志雄載至屏東縣九如鄉○○村路70巷46號
    劉珆甫住處休息，被告與郭志雄2 人於翌日凌晨0 時50分許
    ，利用劉珆甫前往洗手間之機會，共乘劉珆甫停放在住處前
    之車牌號碼L25-572 號重型機車上路，行經屏東縣鹽埔鄉○
    ○路之際，駕駛人失控擦撞該處大寮山幹62L2號電線桿，郭
    志雄因而飛離座位，致頭胸腹挫傷，血胸，肺塌陷及心包膜
    囊、心臟血管、肝脾損傷，於98年2 月13日上午凌晨1 時許
    ，不治死亡，嗣經警委託屏東基督教醫院於98年2 月13日凌
    晨1 時30分許，抽取被告血液檢驗，經測得其血液中酒精濃
    度為197.2mg/ dl ，換算為呼氣酒精濃度約為每公升0.986
    毫克等，為被告所不爭執（參原審卷第21頁背面至第22頁）
    ，核與證人劉珆甫於原審審理中證述情節相符（參原審卷第
    43至45頁）；並有寶建醫療社團法人寶建醫院98年2 月13日
    乙診字第098016496 號診斷證明書、屏東基督教醫院檢驗報
    告、道路交通事故現場圖、道路交通事故調查報告表（一）
    、（二）、現場照片、臺灣屏東地方法院檢察署檢驗報告書
    、相驗筆錄、複驗筆錄、相驗屍體證明書、解剖報告書、解
    剖照片及法務部法醫研究所98年4 月7 日醫鑑字第09811005
    15號鑑定報告書等在卷可稽（相驗卷第9 、13至29 、32 至
    37、39、41至47、50至66、71至75頁背面、第81頁），此部
    分之事實，應堪認定。
  (二)再本案證人劉珆甫並未目擊，亦無從判斷何人騎乘上開機車
    等情，業經劉珆甫於警詢及原審審理中證述明確（參相驗卷
    第7-8 頁、原審卷第42至45頁）。可知本件並無何人目擊劉
    珆甫所有上開機車究係由被告或郭志雄騎乘離去。至證人劉
    珆甫固又證陳：被告與郭志雄係自行坐上汽車，並無他人攙
    扶等語，而可認被告當時自主行為、意識能力尚可，惟郭志
    雄狀態亦係如此，則可見本件尚乏證據足資審認被告於離開
    前揭KTV 時，及與郭志雄共乘機車自劉珆甫住處離去之際，
    其精神意識必係較郭志雄為清楚，而尚不能認定即為被告自
    主決定騎乘，並邀約搭載郭志雄一同離開。
  (三)再者，以劉珆甫住處與車禍肇事現場間，具有相當距離，容
    非短時間能抵達；復核諸發現車禍之女子轉由朱淑鳳報案之
    時間為同日凌晨1 時9 分許，此據證人朱淑鳳於警詢中證陳
    明確（見警卷第6 頁），且郭志雄經判定之死亡時間係於98
    年2 月13日上午凌晨1 時（應與車禍發生時間相近），業有
    上開相驗屍體證明書足憑，而證人劉珆甫證述發現被告、郭
    志雄騎乘機車離去之時間約於98年2 月13日凌晨0 時50分許
    ，與車禍發生時間應間隔不過10餘分鐘，足認被告與郭志雄
    共乘機車係以非低之速度行進。由是當可推知騎乘機車者縱
    已因飲酒導致平衡感、判斷力降低，已不能安全駕駛，應仍
    具有意識及行動能力，否則當無法發動機車，進而搭載乘客
    騎乘相當距離；且依常態，機車後座乘客亦應未因飲酒至完
    全昏迷、泥醉，否則當無法於劉珆甫前往洗手間之短暫時間
    內，即由駕駛人攙扶跨上機車，並在失去意識、無法抓握或
    扶持之情形下，任機車駕駛人以高速搭載相當距離，而未傾
    倒。此外，參照醫學實驗所得之經驗法則，酒精對人體的影
    響程度乃依血中酒精濃度而定，而警方測試器所測得之呼氣
    酒精濃度乘以200 為當時之血中酒精濃度。當呼氣酒精濃度
    達0.25MG/L時，將造成輕度協調功能降低之輕度酒精中毒症
    狀，當呼氣酒精濃度達0.5MG/ L時，將造成反應較慢、感覺
    減低、影響駕駛等輕到中度之酒精中毒症狀，當呼氣酒精濃
    度達0.75 MG/L 時，將造成思考改變、個性行為改變等酒精
    中毒症狀，當呼氣酒精濃度達1.0 MG/L時，將造成步態不穩
    、噁心嘔吐、精神混惑不清晰之中度酒精中毒症狀，有行政
    院國軍退除役官兵輔導委員會台北榮民總醫院88年8 月5日
    （88）北總內字第26868 號函文及法務部法醫研究所89年12
    月20日法醫所（89）清字第2303號等函文附卷足稽（參原審
    卷第15至17頁）；對照被告於案發後不久，經測得血液中酒
    精濃度為197.2mg/dl；郭志雄則為157 mg/dl ，分別有前述
    屏東基督教醫院檢驗報告及法務部法醫研究所鑑定報告書中
    所附法務部法醫研究所毒物化學檢驗報告在卷可佐（見相驗
    卷第9 、76頁）。可知於本件車禍時間之前未久，被告應近
    步態不穩、噁心嘔吐、精神混惑不清晰之狀態，郭志雄則或
    出現思考改變、個性行為改變等狀況，然依上開實驗所得結
    果，2 人應均未陷入酒後麻痺、失去感知、神智不清之狀態
    ，即2 人之駕駛能力均未完全喪失；則在此情形下，實無從
    遽斷前揭車禍事故發生時，機車必係由被告駕駛。更且因郭
    志雄血液中酒精濃度較低，如依前述醫學文獻顯示，更應為
    有利於被告之認定，即暫不考慮個人對於酒精之反應、耐受
    度、代謝率等因素容有歧異時，就一人血液中酒精濃度分別
    為197.2mg/dl及157mg/dl狀態時，毋寧應認後者之駕駛能力
    、思考能力及體能，因飲酒導致障礙程度較低，而較為可能
    係起意邀約共乘機車，並進而操持駕駛之人。
  (四)至採取屏東縣鹽埔鄉○○路大寮山幹62L2號電線桿、車牌號
    碼L25-572 號重型機車後輪中心鋼圈、後輪右側車胎、右側
    腳踏板、前方置物箱、儀表板下方等處血跡之棉棒，經抽取
    DNA 檢測，與被告型別相同，並可排除來自郭志雄之可能，
    有上開內政部警政署刑事警察局鑑驗書可證。然被告因本件
    車禍事故，於98年2 月13日急診入院，經診斷受有，下頜骨
    、左顴骨骨折及頭皮缺損，創傷性右側蜘蛛膜下腔出血、右
    側顱骨骨折、多處撕裂傷並縫合（左眉3 公分、左臉1 公分
    、1 公分）、臉部多處擦傷、胃潰瘍、疑似左眼神經損傷等
    傷害，有財團法人屏東基督教醫院98年3 月2 日乙診字第98
    030041、00000000號乙種診斷證明書附卷可憑（見偵卷第28
    、31頁）；再據證人即前往車禍現場救護之屏東縣鹽埔消防
    隊隊員謝式斌於原審審理中證述：接獲值班台通報車禍，伊
    等立即出發，約4 、5 分鐘到達現場，見機車倒地，2 名傷
    者分別倒在機車兩側，方向相同，無法判斷何人為駕駛者、
    何人為乘客；因該2 名傷者之狀況均甚為嚴重，便通報勤務
    中心請求支援救護車，其中一顏面受傷（指被告），大量出
    血較危險，故先處理等語（參原審卷第47頁），可知被告車
    禍後因外傷大量流血，而郭志雄所受傷勢集中體內，就開放
    性傷口部分不若被告遍及、嚴重（見相驗卷第74頁外傷證據
    及解剖觀察結果等項目之記載）；而因本案機車係行駛速度
    非低，業經本院認定如前，亦無證據足資斷論當時機車與電
    線桿發生撞擊時之狀況如何，駕駛人或後座乘客有無作何避
    煞或防備動作，車禍前2 人共乘機車時之各自姿勢、車禍時
    2 人之反應、撞擊後作用力與反作用力之運作方向及強度、
    2 人因物理作用導致身體拋甩方向、落地角度等節，均無從
    辨別。則事故發生瞬間，被告頭臉部或因劇烈外力，傷口迸
    裂，血液噴濺遍及車身前後，衡與常情無悖；矧其血液不僅
    在機車前方置物箱、儀表板採得，亦同在機車後車輪中心鋼
    圈、右側車胎採得，益徵上述鑑定結果僅足證明被告血液沾
    附各處，或得想見車禍當時撞擊力道之大，致被告頭臉部外
    傷嚴重，血液噴濺各處，並不適以推認係何人駕駛機車。況
    且，本件警方抵達現場蒐證之前，現場業經移動，有上開道
    路交通事故現場圖註記可參（見相驗卷第13頁）。從而，上
    開各處血液非惟可能係車禍後血液噴灑散射所及，亦可能係
    被告事故後未立即癱軟、陷入昏迷，於稍有掙扎、試行移動
    時所留；亦無法排除或由他人、他物移轉沾染之可能。末佐
    諸採自該機車手把之棉棒，經抽取DNA 檢測，因量微而未進
    行型別檢測，有上開內政部警政署刑事警察局鑑驗書可查，
    亦得佐證本件委難驟認必如檢察官主張係被告駕駛機車，不
    慎擦撞電線桿，而在腳踏板、儀表板留下血跡。
  (五)另徵諸一般經驗法則，車禍中之汽機車駕駛人於車禍發生之
    轉瞬，常因慣性作用導致身體繼續向前，造成胸部與汽車方
    向盤或機車車前儀表把、把手等處撞擊而受傷，且機車因由
    駕駛人操持，泰半倒向駕駛人方向，此常情並據證人即具有
    處理車禍事故經驗之消防隊員謝式斌於原審審理中證述：因
    一般急救現場狀況均屬緊急，關於共乘機車發生車禍時，駕
    駛人及乘客傷勢有何不同，未曾詳予統計，然依伊救護處理
    車禍事故之經驗，單獨騎乘機車者，傷勢應該均在身體正面
    等語明確（參原審卷第47頁背面）。而解部鑑定人甲○○○
    ○○於本院到庭時，亦證稱：如果死者被人搭載，因前方有
    人緩衝，力量減少許多，應係前方駕駛者傷勢比較嚴重等語
    （本院卷第85頁）。查本件被告固於機車儀表板下方留有血
    跡，然並未經診斷受有胸腹部之傷害，反觀郭志雄死亡前所
    受傷害為頭胸腹挫傷，血胸，肺塌陷及心包膜囊、心臟血管
    、肝脾損傷，集中在胸腹部，已如上述；且郭志雄既倒臥在
    機車旁側，車禍時應無以特殊乖離方向飛彈離座，若其為後
    座乘客，於發生撞擊時，如非追撞情形，應同因慣性作用，
    而朝前貼附駕駛人之後背，胸腹部縱有受傷，程度應較駕駛
    人為低，則被告胸腹部無傷，而郭志雄傷勢均集中於胸腹部
    ，復據車禍現場照片亦顯示機車倒向郭志雄，倘機車係由被
    告駕駛操控，如未有特殊外力介入，傾倒方向當不致如此，
    可知本案肇事機車由郭志雄所駕駛之可能性非低。
  (六)再證人劉珆甫即上開機車所有人與被害人郭志雄係高中同學
    ，彼此熟識，而之前對被告並無印象等情，業經劉珆甫於偵
    查中及原審證述在卷（偵卷第39-40 頁、原審卷第43頁），
    此核與被告於本院供稱伊與劉珆甫並不相識等語相符（本院
    卷第85頁），則被告既與劉珆甫前不相識，應無擅自取用劉
    珆甫機車之理，而被害人郭志雄因與機車所有人劉珆甫較為
    熟識，乃自行騎乘上開機車搭載被告離去，毋寧較合常情。
    又觀諸卷附道路交通事故調查報告表（二）所載，本案被告
    與被害人郭志雄是否配戴安全帽不明（相驗卷第15頁），惟
    據事故現場相片所示，現場曾遺留安全帽1 頂（相驗卷第22
    頁），可知被告與被害人郭志雄當僅有1 人於騎乘機車時曾
    配戴安全帽。再參照被告所受傷勢部位集中於下頜骨、左顴
    骨及頭皮、右側蜘蛛膜下腔、右側顱骨等處，若被告曾配戴
    安全帽，當不致造成頭部嚴重之傷勢；再被害人郭志雄經解
    剖後，除有唇下方貫穿傷1X0.5 分、耳下方貫穿傷1.5 X0.5
    公分、鎖骨上方擦傷1.5X0.5 公分、頸部擦傷1X0.4 公分、
    胸骨旁擦傷1X1 公分、右肩擦傷1.5X1 公分、下頷骨骨折等
    外傷外，其頭部頭皮無外傷，頭皮下無出血，帽狀腱膜無出
    血，鋸開頭骨，顱內後枕部及腦膜呈中度鬱血。硬腦膜上下
    腔無出血，蜘蛛網膜周圍腦間質無明顯出血，此有解剖報告
    書在卷可憑（偵卷第45-46 頁），而據鑑定人甲○○○○○
    到庭證稱：上開顱內後枕部及腦膜呈中度鬱血，不必然是和
    外傷有關，可能是屍體放久造成等語明確（見本院卷第85頁
    ），可知被害人除臉部即唇下及耳下有傷外，其頭部並無明
    顯傷勢，相互參照以觀，上開現場所遺留之安全帽，當為被
    害人郭志雄所配戴。則衡諸機車騎乘之常情，後座之人因未
    負操駕大任，多易輕忽配載安全帽，而被告既未配戴安全帽
    ，確有係因後座附載之可能，併此指明。
  (七)被告於原審審理期間先稱：曾撥打電話聯絡李志達前往喜宴
    ，並託李志達代為將機車駛返住處，李志達因與新人認識，
    亦有參加喜宴，伊離開喜宴時已醉，抵達KTV 時便倒在該處
    睡著，未再飲酒，喜宴時已意識不清，係由友人黃志彥以機
    車搭載至KTV 云云（參原審卷第20頁背面至第21頁）；其後
    則稱：不清楚在KTV 包廂內有無飲酒或作何事云云（參原審
    卷第52頁），其此部分陳述前後稍有不一；且如被告喜宴中
    已意識不清，當無法明白辨識自喜宴轉往前揭KTV 、從KTV
    至劉珆甫住處、自劉珆甫住處離開等階段，各由何人如何搭
    載之，其所供確有刻意將飲酒至醉之時間提前之嫌。且被告
    供詞關於李志達係何時經其聯絡至何處會面以及被告在上開
    KTV 內之舉止、狀態等節，咸與證人李志達於原審審理時結
    陳：未參加喜宴，係被告撥打電話要伊至一心複合式KTV ，
    稱已在該處等候；抵達後酒後胡言亂語，一直與劉珆甫、郭
    志雄交談等情不符（參原審卷第48頁）。惟被告於法庭活動
    上，出於自辯之立場，所為之抗辯或反證縱屬誇大，仍不能
    以此資為認定犯罪事實之積極證據。況不論被告、郭志雄等
    人步出上開KTV 之情狀究竟如何，以自上開KTV 返回劉珆甫
    住處期間需時約20至25分鐘，其後至被告及郭志雄共乘機車
    至肇事地點則近10分鐘，則李志達見被告、郭志雄離開KTV
    後，至2 人共乘機車離開劉珆甫住處前，業歷時約有30至35
    分鐘，因各人對於酒精之代謝率、耐受度，不僅可能因個人
    身體狀況、飲酒習慣而有差異，酒後反應亦可能截然不同，
    實難以一時所見情景，推認必係何人可能騎乘機車。
  (八)檢察官上訴意旨固以被害人郭志雄若係機車駕駛，於機車車
    頭撞上電桿後，焉有可能身體正面未受傷卻僅後背受創之理
    ，惟被害人郭志雄經解剖後，其後胸部脊椎骨、頸椎、胸椎
    及腰椎無外傷，肋骨無明顯外傷，無骨折等情，業經上開解
    剖報告書所載明（相驗卷第46頁），鑑定人甲○○○○○到
    庭後亦證稱，被害人並無後背受創之情形（本院卷第84頁）
    ，此部分上訴意旨，顯然無據；再告訴意旨另以本案機車駕
    駛人於機車撞上電線桿前，曾將機車把手向右轉以為閃躲，
    則機車駕駛人應在頭臉正面左側受傷，後載之人則會依慣性
    飛出，而被害人郭志雄頭臉正面左側無傷，被告則有左顴骨
    、左眉、左臉等傷勢，應為駕駛人云云，惟本案機車車頭並
    無直接撞擊電線桿之撞痕，僅有前斜板左側之擦痕，確可判
    斷機車於撞擊電線桿前，應曾向右轉以為閃避，惟上開機車
    既係高速行駛下突然右轉擦撞電線倒地，其後座之人亦可能
    在酒醉情形下反應不及握持不穩而左側頭臉撞擊電線桿，再
    行倒地，又或係於倒地後擦撞左側頭臉，反係駕駛人因已預
    先閃躲而頭部不致遭撞，此部分告訴意旨，亦難採憑。
六、綜上所述，本案因檢察官所提出之積極證據不足認定被告於
    共乘機車離開劉珆甫住處時起至發生本件車禍之期間，曾經
    騎乘該車；並於車禍發生時，係操控機車過失肇事之人；被
    告涉嫌不能安全駕駛動力交通工具及過失致死等罪嫌，均尚
    有合理懷疑。此外，復查無其他積極證據足認被告有何公訴
    意旨所指之犯行，其犯罪尚屬不能證明。
七、原審因而以不能證明被告犯不能安全駕駛動力交通工具、過
    失致死等罪嫌，而為被告無罪之諭知，核無違誤；檢察官循
    告訴人具狀請求上訴意旨，猶執前詞，指摘原判決不當，為
    無理由，應予駁回。
據上論斷，應依刑事訴訟法第368 條，判決如主文。
本案經檢察官王登榮到庭執行職務。
中    華    民    國    99    年    6     月    3     日
                  刑事第七庭    審判長法  官 莊飛宗
                                      法  官 謝宏宗
                                      法  官 蔡廣昇
以上正本證明與原本無異。
不得上訴。
中    華    民    國    99    年    6     月    3     日
                                      書記官 曾允志

司法院資訊處製作；財團法人民間司法改革基金會備份。
